台灣台中地方法院刑事判決　　　　　　　　　九十三年度重訴字第一九０二號
　　公　訴　人　台灣台中地方法院檢察署檢察官
　　被　　　告　甲○○
　　指定辯護人本院公設辯護人　乙○○
右列被告因違反槍砲彈藥刀械管制條例案件，經檢察官提起公訴（九十三年度偵字第
一一九０七號），本院判決如左：
    主    文
甲○○未經許可製造爆裂物，處有期徒刑柒年，併科罰金新臺幣貳拾萬元，罰金如易
服勞役，以罰金總額與陸個月之日數比例折算，扣案之爆裂物貳顆，均沒收。又未經
許可持有其他可發射金屬具有殺傷力之改造長槍，免除其刑，扣案具有殺傷力之改造
長槍壹支（包含火藥壹包、鋼珠壹包、火藥底火貳張、通槍管壹支），沒收。
    犯罪事實
一、甲○○曾經犯恐嚇取財罪、違反麻醉藥品管理條例之罪、妨害兵役治罪條例之罪
    、竊盜罪，品行不良且不知悔改，未經主管機關許可，於民國九十年三、四月間
    某日，以新台幣三萬五千元之代價，在屏東縣山地門鄉不詳山區向真實姓名年籍
    不詳之成年男子購入具有殺傷力之改造長槍一支（包含火藥一包、鋼珠一包、火
    藥底火二張、通槍管一支）而持有之。另於九十三年四月上旬某日，在彰化縣彰
    化市○○○路十四巷附近某處，以塑膠管填充火藥、玻璃碎片、鐵釘等物，製造
    爆裂物二個。九十三年七月一日零時五分許，甲○○因他案通緝遭警方逮捕經警
    於九十三年七月一日零時十分許，在台中市○○區○○路一○五之十七號五樓之
    五之住處，查獲甲○○所持有之爆裂物一顆、火藥底火二張。嗣甲○○主動告知
    警察人員，自首其尚持有前開改造長槍一支及另外一顆爆裂物，願意報繳，經其
    帶同警員於同日凌晨四時四十分許，赴在台中縣沙鹿鎮○○路忠孝巷六十六號，
    取出前開改造長槍一支、火藥一包、火藥底火二張、鋼珠一包、通槍鋼管一支及
    爆裂物一顆。
二、案經台中縣警察局第五分局報請台灣台中地方法院檢察署檢察官偵查起訴。
    理    由
一、右揭犯罪事實，業據被告甲○○坦承不諱，又前開槍枝一支，經內政部警政署刑
    事警察局鑑驗結果，認係由具擊發機構之木質槍身與土造金屬槍管組合而成之土
    造長槍，以打擊底火（藥）引爆管內火藥為發射動力，機械性能良好，認具殺傷
    力，此有內政部警政署刑事警察局九十三年八月六日刑鑑字第０９３０１４３９
    ６４號槍彈鑑定書一份附卷可按，復有改造長槍一支、火藥底火二張、火藥一包
    、鋼珠一包扣案可資佐證，另外，被告所製造之爆裂物二顆，經內政部警政署刑
    事警察局鑑驗結果，認為均係組裝結構完整之爆裂物，認具破壞性與殺傷力，此
    也有內政部警政署刑事警察局九十三年九月十六日刑偵五字第０９３０１９０１
    ９４號鑑驗通知書一份附卷可按，並有爆裂物二顆扣案可資佐證，本件事證明確
    ，被告犯行堪以認定。
二、核被告所為，其製造爆裂物部分，係犯槍砲彈藥刀械管制條例第七條第一項之未
    經許可製造爆裂物罪（此部份起訴書雖認為係製造土製炸彈，惟已經公訴檢察官
    當庭更正為爆裂物。），其因製造爆裂物而持有，持有之低度行為已經為製造之
    高度行為所吸收，只論以高度之製造行為罪，其持有改造長槍部分，則犯同條例
    第十一條第四項之持有可發射金屬具有殺傷力之改造長槍罪。被告就持有改造長
    槍部分，於警員尚未發覺之前，自首並且報繳，且係於中央主管機關報經行政院
    核定辦理公告期間（九十三年七月一日起至九十三年九月三十日止）自首及報繳
    ，應依槍砲彈藥刀械管制條例第十八條第二項之規定，免除其刑。爰審酌被告所
    製造爆裂物之數量及其持有之期間，及其犯罪之動機、目的、手段與其品行、智
    識程度、犯後坦承犯行態度良好等一切情狀，就其製造爆裂物部分量處如主文所
    示之刑，並諭知罰金如易服勞役之折算標準，就其持有改造長槍部分，諭知免除
    其刑。又扣案之爆裂物二顆及具有殺傷力之改造長槍一支（包含火藥一包、鋼珠
    一包、火藥底火二張、通槍管一支），均屬違禁物，應依刑法第三十八條第一項
    第一款之規定併予宣告沒收。
據上論斷，應依刑事訴訟法第二百九十九條第一項前段，槍砲彈藥刀械管制條例第七
條第一項、第十一條第四項、第十八條第二項，刑法第十一條前段、第四十二條第二
項、第三十八條第一項第一款，罰金罰鍰提高標準條例第二條，判決如主文。
中      華      民      國     九十三     年     十     月    二十九    日
                                台灣台中地方法院刑事第二庭
                                      審判長法  官  蔡名曜
              法  官  郭書豪
                                            法  官  李添興
右正本證明與原本無異。
如不服本判決，應於判決送達後十日內向本院提出上訴狀，上訴於臺灣高等法院臺中
分院( 須附繕本 )。
                                            書記官
中      華      民      國     九十三     年     十     月    二十九    日
附錄
槍砲彈藥刀械管制條例第七條
未經許可，製造、販賣或運輸火砲、肩射武器、機關槍、衝鋒槍、卡柄槍、自動步槍
、普通步槍、馬槍、手槍或各類砲彈、炸彈、爆裂物者，處死刑、無期徒刑或七年以
上有期徒刑；處徒刑者，併科新台幣三千萬元以下罰金。
未經許可，轉讓、出租或出借前項所列槍砲、彈藥者，處無期徒刑或五年以上有期徒
刑，併科新台幣一千萬元以下罰金。
意圖供自己或他人犯罪之用，而犯前二項之罪者，處死刑或無期徒刑；處徒刑者，併
科新台幣五千萬元以下罰金。
未經許可，持有、寄藏或意圖販賣而陳列第一項所列槍砲、彈藥者，處五年以上有期
徒刑，併科新台幣一千萬元以下罰金。
第一項至第三項之未遂犯罰之。
槍砲彈藥刀械管制條例第十一條第一項：未經許可，製造、販賣或運輸第四條第一款
所稱其他可發射金屬或子彈具有殺傷力之各式槍砲者，處五年以上有期徒刑，併科新
台幣一千萬元以下罰金。
槍砲彈藥刀械管制條例第十一條第二項：未經許可，轉讓、出租或出借前項所列槍砲
者，處三年以上十年以下有期徒刑，併科新台幣七百萬元以下罰金。
槍砲彈藥刀械管制條例第十一條第三項：未經許可，持有、寄藏或意圖販賣而陳列第
一項所列槍枝者，處一年以上七年以下有期徒刑，併科新台幣七百萬元以下罰金。
槍砲彈藥刀械管制條例第十一條第四項：第一項至第三項之未遂犯罰之。
